最高法院刑事判決
                                   111年度台上字第4353號
上  訴  人  王富錦                     

                    
                    

上列上訴人因違反槍砲彈藥刀械管制條例案件，不服臺灣高等法
院中華民國111年5月25日第二審判決（111年度上訴字第486號，
起訴案號：臺灣桃園地方檢察署109年度偵字第33124號），提起
上訴，本院判決如下：
    主  文
上訴駁回。
    理  由
一、按刑事訴訟法第377 條規定，上訴於第三審法院，非以判決
    違背法令為理由，不得為之。是提起第三審上訴，應以原判
    決違背法令為理由，係屬法定要件。如果上訴理由書狀並未
    依據卷內訴訟資料，具體指摘原判決不適用何種法則或如何
    適用不當，或所指摘原判決違法情事，顯與法律規定得為第
    三審上訴理由之違法情形，不相適合時，均應認其上訴為違
    背法律上之程式，予以駁回。
二、本件原審審理結果，認為上訴人王富錦違反槍砲彈藥刀械管
    制條例之犯行明確，因而維持第一審依想像競合犯從一重論
    處上訴人犯非法寄藏非制式手槍罪刑之判決，駁回上訴人在
    第二審之上訴，已載敘其調查證據之結果及憑以認定犯罪事
    實之心證理由。
三、原判決認定上訴人上開犯行，係綜合上訴人於警詢、偵訊及
    事實審所為坦認犯行之供述及卷附相關證據資料，而為論斷
    ，並非僅憑上訴人之自白為唯一證據。又槍砲為具有殺傷力
    之武器，如有未經許可持有、寄藏或意圖販賣而陳列情事，
    將嚴重危害人民自由、生命、財產，破壞社會秩序，甚至危
　　及國家安全，必須加強管制，否則無法達到嚇阻犯罪之效果
　  ；且為有效摧毀違反槍砲彈藥刀械管制條例第7 條犯罪者之
    經濟基礎，使其無再犯之機，以確保社會秩序，立法者乃參
    考「組織犯罪防制條例」立法例，審酌犯罪危害秩序及所獲
    非法利益，於民國86年11月24日分別增（修）訂該條各罪得
    併科相當額度之罰金，以達前述法益保護目的。此觀其立法
    理由甚明。是原判決依法踐行調查證據程序後，綜合案內事
    證為整體判斷，依想像競合犯從一重處斷，並適用同條例第
　　18條第1 項前段規定減輕其刑，而維持第一審於該處斷刑範
　　圍內所為刑之宣告，駁回上訴人在第二審之上訴，並無不合
　　。上訴意旨對於犯罪故意有無之事實認定及所犯法條併科罰
    金之法律規定，任意爭執，泛言寄藏槍枝時，因友人聲稱該
    槍枝無法使用，故不知所寄藏之槍枝具殺傷力，指摘原判決
    論處前開罪刑又併科罰金為過重，有一罪二罰疑慮云云，並
    非適法之第三審上訴理由。
四、量刑輕重，屬為裁判之法院得依職權裁量之事項，苟其量刑
    已以行為人之責任為基礎，並斟酌刑法第57條各款所列情狀
　　，在法定刑度內，酌量科刑，如無違反公平、比例及罪刑相
    當原則，致明顯輕重失衡情形，自不得指為違法。原判決已
    具體審酌刑法第57條各款科刑等相關一切情狀，依卷存事證
    就上訴人犯罪情節及行為人屬性等事由，在罪責原則下適正
    行使其刑罰之裁量權，維持第一審量定之刑，客觀上未逾越
    法定刑度，且與罪刑相當原則無悖，難認有逾越法律規定範
    圍，或濫用裁量權限之違法情形。而適用刑法第59條酌減其
    刑與否，法院本有權斟酌決定，原判決依審理結果，認本件
    無犯罪情狀顯可憫恕、縱科以法定最低度刑仍嫌過重之情事
    ，而未依前述規定予以酌減，並非僅以所犯之罪業依槍砲彈
    藥刀械管制條例第18條第1 項前段規定予以減輕為其不予酌
    減之唯一理由。縱相關論述之部分行文難認周延，但於結果
    無影響。上訴意旨就前述量刑職權之合法行使任意評價，漫
    言指摘原判決以上訴人所犯之罪業依同條例第18條第1 項前
    段之規定減輕其刑，而不予酌減，違反前述規定鼓勵罪犯自
    首之意旨及刑法第60條之規定，有適用法則不當之違法云云
    ，亦非上訴第三審之合法理由。又上訴人本件犯行合於刑法
    累犯之規定，原判決認應予加重其刑，業已具體審酌其犯罪
    情節與相關事證，說明其如何有刑罰反應力薄弱及特別惡性
    情事，應依累犯規定加重，並無司法院釋字第775 號解釋意
    旨所指不分情節，一律加重最低本刑，致所受之刑罰超過其
    所應負擔罪責，而不符罪刑相當及比例原則之情形。上訴意
    旨持憑己見，泛指原判決以其前科加重其刑，違反公平及比
    例原則云云，不得執以指摘資為合法上訴第三審之理由。
五、綜合前旨及其他上訴意旨，仍置原判決所為明白論斷於不顧
　　，而持已為原判決指駁之陳詞再事爭辯，或對於事實審法院
    之職權行使，徒以自己之說詞，任意指為違法，要與法律規
    定得為第三審上訴理由之違法情形，不相適合。本件上訴違
    背法律上程式，應予駁回。
據上論結，應依刑事訴訟法第395條前段，判決如主文。
中　　華　　民　　國　　111 　年　　10　　月　　12　　日
                  刑事第八庭審判長法  官  何　菁　莪
                                  法  官  何　信　慶
                                  法  官  劉　興　浪
                                  法  官  黃　潔　茹
                                  法  官  朱　瑞　娟
本件正本證明與原本無異
                                  書記官
中　　華　　民　　國　　111 　年　　10　　月　　19　　日